【裁判字號】    89,易,239
【裁判日期】    890929
【裁判案由】    違反毒品危害防制條例
【裁判全文】
臺灣新竹地方法院刑事判決                          八十九年度易字第二三九號
    公  訴  人  臺灣新竹地方法院檢察署檢察官
    被      告  甲○○
右列被告因違反毒品危害防制條例案件，經檢察官提起公訴（八十八年度毒偵字第四
三三號），本院判決如左：
    主  文
甲○○持有第二級毒品安非他命，處拘役參拾日，如易科罰金，以參佰元折算壹日。
扣案之安非他命（貳包淨重零點零柒公克），沒收並銷燬之。
    事  實
一、甲○○於不詳時間，在其新竹縣峨眉鄉中盛村六鄰四分子二八號住處，非法持有
    第二級毒品安非他命二小包（淨重零點零柒公克），嗣於民國（下同）八十八年
    九月十四日十八時二十分許，為警於上址查獲，並扣得前開毒品二小包。
二、案經新竹縣警察局竹東分局報請台灣新竹地方法院檢察署檢察官偵查起訴。
    理  由
一、訊據被告甲○○否認有右揭犯罪事實，辯稱：扣案之安非他命不是伊的云云。經
    查扣案之安非他命二小包（淨重零點零柒公克），是在被告前開住處所查獲，此
    業據查獲本案之警員乙○○到庭結證屬實（見本院八十九年五月九日訊問筆錄）
    ，且被告之父王永欽於本院訊問時亦供稱被告住的地方平常並無人進出（見本院
    八十九年九月十八日訊問筆錄），足見上開第二級毒品確為被告所持有，應屬無
    疑。又此二包安非他命，經本院送請法務部調查局鑑定，確係安非他命，此有法
    務部調查局（八九）陸（一）字第89018597號檢驗通知書在卷可憑，事證明確，
    被告上開犯行，洵堪認定。
二、核被告所為，係犯毒品危害防制條例第十一條第二項之罪，爰審酌被告犯罪之動
    機、目的、手段，犯罪時所受之刺激及其品性、生活狀況、智識程度、犯罪所生
    之損害，及犯罪後態度等一切情狀，量處如主文所示之刑，並諭知易科罰金之折
    算標準。扣案之毒品安非他命二包（淨重零點零柒公克），應依毒品危害防制條
    例第十八條第一項前段沒收銷燬。至於在被告住宅後面墓地所查獲之第二級毒品
    安非他命八瓶淨重二點九公克，被告堅決否認為其所有，且發現地距離伊家有一
    百公尺許，該墓地亦非被告家的墓地，此亦據查獲本案之警員乙○○到庭結證屬
    實，是此八瓶安非他命，並無證據足以證明是被告所持有，惟公訴人既認此與前
    開有罪部分係單純一罪關係，爰不另為無罪之諭知，附此敘明。
據上論斷，應依刑事訴訟法第二百九十九條第一項前段，毒品危害防制條例第十一條
第二項、第十八條第一項前段，刑法第十一條前段、第四十一條，罰金罰鍰提高標準
條例第二條，判決如主文。
中      華      民      國    八十九    年      九      月    二十九    日
                                  臺灣新竹地方法院刑事第一庭
                                      法  官  謝  慧  敏
右正本證明與原本無異。
如不服本判決，應於判決送達後十日內向本院提出上訴狀( 應附繕本 )，上訴於
臺灣高等法院。
                                      書記官  龔  紀  亞
中      華      民      國    八十九    年      九      月    二十九    日


司法院資訊處製作；財團法人民間司法改革基金會備份。
